臺灣苗栗地方法院刑事宣示判決筆錄　　 　96年度訴字第520號
公　訴　人　臺灣苗栗地方法院檢察署檢察官
被　　　告　乙○○
選任辯護人　許家瑜律師
被　　　告　甲○○
選任辯護人　劉正穆律師
上列被告等因詐欺等案件，經檢察官提起公訴（96年度調偵字第
28號、29號），本院於中華民國96年9 月11日下午4 時許，在本
院第3 法庭宣示判決，出席職員如下：
　　　　　　　　審判長法　官　林靜雯
法官起立朗讀判決主文、犯罪事實要旨、處罰條文、附記事項，
及告以上訴限制、期間並提出上訴狀之法院，且諭知記載其內容
如下：
一、主  文：
    乙○○犯共同行使偽造準私文書罪，處有期徒刑壹年，減為
    有期徒刑陸月，如易科罰金，以銀元參佰元即新台幣玖佰元
    折算壹日。
    甲○○犯共同行使偽造準私文書罪，處有期徒刑壹年，減為
    有期徒刑陸月，如易科罰金，以銀元參佰元即新台幣玖佰元
    折算壹日。
二、犯罪事實要旨：
    本件犯罪事實均與起訴書所載相同，茲引用之（如附件）。
三、處罰條文：
    刑法第216 條、第220 條第1 項、第210 條、第339 條第 2
    項、第349 條第1 項。
四、附記事項：
（一）按被告行為後，94年2 月2 日修正公布之刑法，業於95年
      7 月1 日施行，新刑法第2 條第1 項之規定，係規範行為
      後法律變更所生新舊法律比較適用之準據法，於新刑法施
      行後，應適用新刑法第2 條第1 項之規定，為「從舊從輕
      」之比較。另於比較時應就罪刑有關之共犯、未遂犯、想
      像競合犯、牽連犯、連續犯、結合犯，以及累犯加重、自
      首減輕暨其他法定加減原因（如身分加減）與加減比例等
      一切情形，本於統一性及整體性原則，綜其全部罪刑之結
      果而為比較（最高法院95年5 月23日刑事庭第8 次會議決
      議參照）。查被告行為時，刑法第41條第1 項前段規定：
      「犯最重本刑為5 年以下有期徒刑以下之刑之罪，而受 6
      個月以下有期徒刑或拘役之宣告，因身體、教育、職業、
      家庭之關係或其他正當事由，執行顯有困難者，得以1 元
      以上3 元以下折算1 日，易科罰金。」；又被告行為時之
      易科罰金折算標準，依修正前罰金罰鍰提高標準條例第 2
      條前段（業於94年5 月17日刪除）規定，就其原定數額提
      高為1 百倍折算1 日，則本件被告行為時之易科罰金折算
      標準，最高應以銀元3 百元折算1 日，經折算為新臺幣後
      ，應以新臺幣9 百元折算為1 日。惟95年7 月1 日施行之
      刑法第41條第1 項前段則規定：「犯最重本刑為5 年以下
      有期徒刑以下之刑之罪，而受6 個月以下有期徒刑或拘役
      之宣告者，得以新臺幣1 千元、2 千元或3 千元折算1 日
      ，易科罰金。」，經比較修正前後之易科罰金折算標準，
      以95年7 月1 日修正公布施行前之規定，較有利於被告，
      故依修正前刑法第41條第1 項前段之規定，諭知易科罰金
      之折算標準。
（二）又中華民國九十六年罪犯減刑條例已於96年7 月16日施行
      ，查本件被告乙○○及甲○○行使偽造準私文書、詐欺得
      利及收受贓物之犯罪時間係94年11月間至95年1 月下旬，
      在96年4 月24日之前。又上開3 罪間有方法目的之牽連關
      係，應依修正前刑法第55條後段規定，從一重之行使偽造
      準私文書罪處斷，核與中華民國九十六年罪犯減刑條例第
      2 條第1 項第3 款規定相符，應減刑2 分之1 ，爰依中華
      民國九十六年罪犯減刑條例第7 條第2 項規定及第9 條規
      定，應減刑2 分之1 同時諭知其減得之刑，並諭知其易科
      罰金之折算標準，併此敘明。
五、本判決除有下列情形外，不得上訴：
（一）於本院訊問被告並告以所認罪名、法定刑及所喪失權利之
      程序終結前，被告撤銷協商合意或檢察官撤回協商聲請者
      。
（二）被告協商之意思非出於自由意志者。
（三）被告所犯之罪為死刑、無期徒刑、最輕本刑3 年以上有期
      徒刑之罪，或高等法院管轄第1 審案件。
（四）被告有其他較重之裁判上一罪之犯罪事實者。
（五）法院認應諭知免刑或免訴、不受理者。
（六）協商判決所科之刑，非屬宣告緩刑之刑、2 年以下有期徒
      刑、拘役或罰金。
六、如不服本件判決，而有前項各款所列情形之1 者，得自收受
    本判決筆錄正本之日起10日內，向本院提出上訴書狀，上訴
    於第2 審法院。
中　　華　　民　　國　　96　　年　　9 　　月　　11　　日
                  臺灣苗栗地方法院刑事第二庭
                            書記官  劉千瑄
                      審判長法  官  林靜雯
以上正本證明與原本無異。
                            書記官  劉千瑄
中　　華　　民　　國　　96　　年　　9 　　月　　11　　日
附錄：本宣示判決筆錄論罪科刑法條
刑法第216 條（行使偽造變造或登載不實之文書罪）
行使第210 條至第215 條之文書者，依偽造、變造文書或登載不
實事項或使登載不實事項之規定處斷。
刑法第220條（準文書）
在紙上或物品上之文字、符號、圖畫、照像，依習慣或特約，足
以為表示其用意之證明者，關於本章及本章以外各罪，以文書論
。
錄音、錄影或電磁紀錄，藉機器或電腦之處理所顯示之聲音、影
像或符號，足以為表示其用意之證明者，亦同。
刑法第210 條（偽造變造私文書罪）
偽造、變造私文書，足以生損害於公眾或他人者，處5 年以下有
期徒刑。
刑法第339 條（普通詐欺罪）
意圖為自己或第三人不法之所有，以詐術使人將本人或第三人之
物交付者，處5 年以下有期徒刑、拘役或科或併科1 千元以下罰
金。
以前項方法得財產上不法之利益或使第三人得之者，亦同。
前2 項之未遂犯罰之。
刑法第349 條（普通贓物罪）
收受贓物者，處3 年以下有期徒刑、拘役或5 百元以下罰金。
搬運、寄藏、故買贓物或為牙保者，處五年以下有期徒刑、拘役
或科或併科1 千元以下罰金。
因贓物變得之財物，以贓物論。
